# 政府无偿划转股权的账务处理

提问人：小红哥哥 时间：2016-05-26 09:20:10
请问各位大神一个问题：国资委地下控制了两个公司，A和B。为了增加A的注册资本，国资委把对B的10%的股权无偿划转给了A，请问A要怎么进行账务处理呢？在日后B发生了严重的亏损导致净资产减少，那么A又要怎么做账务处理呢？谢谢大家！

回答人：chenyiwei
如果A对B无控制、共同控制或重大影响的，则应确认为可供出售金融资产，按该 10 ％股权于划转日的公允价值计量，同时按照国资委批文规定的转增资本金额贷记实收资本，差额调整资本公积。（因为这是以非货币性资产对公司出资，按公司法规定，必须进行评估）。